臺灣彰化地方法院民事裁定
110年度消債更字第48號
聲  請  人  
即  債務人  張貞珊  
代  理  人  黃勃叡律師（法扶律師）
上列當事人聲請消費者債務清理事件，本院裁定如下：
    主  文
債務人甲○○自中華民國一百一十年九月七日下午四時起開始更生
程序。
命司法事務官進行本件更生程序。
    理  由
一、聲請意旨略以：聲請人配偶因嚴重特殊傳染性肺炎（COVID-
    19）疫情影響工作，收入不穩，致聲請人需負擔家中開銷而
    無法正常還款，因有不能清償債務之虞，已與最大債權銀行
    國泰世華商業銀行股份有限公司（下稱國泰世華銀行）於民
    國110年3月17日踐行法院前置調解（本院110年度司消債調
    字第36號，下稱前置調解事件）不成立，復未經法院裁定開
    始清算程序或宣告破產，爰依法聲請更生等語。
二、按債務人不能清償債務或有不能清償之虞者，得依本條例所
    定更生或清算程序，清理其債務。債務人無擔保或無優先權
    之債務總額未逾新臺幣（下同）1,200萬元者，於法院裁定
    開始清算程式或宣告破產前，得向法院聲請更生。消費者債
    務清理條例（下稱消債條例）第3條、第42條第1項定有明文
    。次按債務人對於金融機構負債務者，在聲請更生或清算前
    ，應向最大債權金融機構請求協商債務清償方案，或向其住
    、居所地之法院或鄉、鎮、市、區調解委員會聲請債務清理
    之調解。消債條例第151條第1項定有明文。再按法院開始更
    生程序之裁定，應載明其年、月、日、時，並即時發生效力
    。法院裁定開始更生或清算程序後，得命司法事務官進行更
    生或清算程序。消債條例第45條第1項、第16條第1項前段定
    有明文。
三、經查：
（一）聲請人陳稱其曾與國泰世華銀行、合迪股份有限公司達成
      協商而後毀諾，惟財團法人金融聯合徵信中心當事人綜合
      信用報告中並無其曾參與銀行公會債務協商、前置協商或
      毀諾之紀錄，債權人亦未陳報其與聲請人間曾有債務協商
      或毀諾情形，是本件應無消債條例第151條第7項情形，合
      先敘明。又聲請人於聲請本件更生前與最大債權銀行國泰
      世華銀行踐行法院前置調解不成立乙情，業經本院調取前
      置調解卷核閱無訛。
（二）聲請人無擔保債務餘額合計818,090元。聲請人每月平均
      收入24,000元，其有存款776元，現有國泰人壽保險股份
      有限公司（下稱國泰人壽）保單2筆，保單價值準備金共4
      4,064元，惟扣除聲請人以保單向國泰人壽貸款尚有餘額2
      8,042元未清償，是聲請人保單價值準備金目前僅剩16,02
      2元。此外，查無其他財產可供清償債務。又聲請人每月
      必要生活費支出14,866元，低於依消債條例第64條之2第1
      項規定計算所得15,946元，應無浮報之虞。聲請人未成年
      子女現年5歲及9歲，有受扶養必要，應由聲請人與其配偶
      共同負擔扶養費，以15,946元計算未成年子女每月必要生
      活費用，聲請人每月應負擔2名未成年子女扶養費各7,973
      元（計算式：15,946元/2人＝7,973元），聲請人主張須負
      擔2名未成年子女扶養費共8,000元，尚屬相當。準此，聲
      請人每月平均所得24,000元，扣除個人必要生活費14,866
      元及2名未成年子女扶養費8,000元後，尚有餘額1,134元
      （計算式：24,000元－14,866元－8,000元＝1,134元）可供
      清償債務。聲請人如以該餘額清償債務818,090元，須逾6
      0年始得全部清償（計算式：818,090元/1,134元≒721月，
      約60年），加計利息及違約金後其還款年限更長，酌以聲
      請人其他財產價值不高，所能清償債務亦屬有限。是聲請
      人有更生必要，堪予認定。
四、此外，本件查無消債條例第6條第3項、第8條或第46條各款
    應駁回更生聲請之事由存在，則本件聲請為有理由，應予准
    許。爰依消債條例第11條第1項、第45條第1項、第16條第1
    項，裁定如主文。
中　　華　　民　　國　　110 　年　　9 　　月　　7 　　日
                  民事第一庭    法  官  歐家佑
以上正本係照原本作成。
不得抗告。
本裁定已於中華民國110年9月7日下午4時公告。
中　　華　　民　　國　　110 　年　　9 　　月　　7 　　日
                                書記官  黃明慧